---
title: "Aan de slag met tennistools"
output: rmarkdown::html_vignette
vignette: >
  %\VignetteIndexEntry{Aan de slag met tennistools}
  %\VignetteEngine{knitr::rmarkdown}
  %\VignetteEncoding{UTF-8}
---

```{r, include = FALSE}
knitr::opts_chunk$set(
  collapse = TRUE,
  comment = "#>"
)
```

```{r setup}
library(tennistools)
```

## Introductie

**tennistools** is een R package met hulpfuncties voor tennissers, coaches en
toernooiorganisatoren. De package bevat vier functies:

- `call_score()` — zet ruwe puntstanden om naar officiële tennistaal
- `is_set_won()` — controleert of een set afgelopen is
- `make_training_groups()` — verdeelt spelers eerlijk in trainingsgroepjes
- `generate_round_robin()` — maakt een compleet speelschema waarbij iedereen
  tegen elkaar speelt

---

## `call_score()` — Puntstand omzetten naar tennistaal

In tennis worden punten niet "1, 2, 3" genoemd maar "fifteen, thirty, forty".
Daarnaast zijn er speciale situaties zoals deuce en advantage. `call_score()`
neemt het aantal gewonnen punten van de server en de receiver en geeft de
officiële uitroep terug.

```{r}
call_score(0, 0)  # begin van een game
call_score(1, 0)  # na het eerste punt
call_score(1, 2)  # fifteen, thirty
call_score(3, 0)  # forty, love
```

Bij gelijkstand op 3-3 volgt deuce:

```{r}
call_score(3, 3)  # deuce
call_score(4, 3)  # advantage server
call_score(3, 4)  # advantage receiver
```

En zodra een speler twee punten voorstaat vanaf deuce:

```{r}
call_score(4, 2)  # game server
call_score(2, 4)  # game receiver
```

---

## `is_set_won()` — Is de set afgelopen?

Een set is gewonnen bij 6 games met minimaal 2 verschil, bij 7-5, of bij 7-6
na een tiebreak. `is_set_won()` geeft `TRUE` terug als de set klaar is en
`FALSE` als er nog gespeeld moet worden.

```{r}
is_set_won(6, 4)  # TRUE  — gewone setwinst
is_set_won(6, 0)  # TRUE  — bagel
is_set_won(7, 5)  # TRUE  — na 6-5 bijgespeeld
is_set_won(7, 6)  # TRUE  — tiebreak gewonnen
```

Situaties waarbij de set nog niet klaar is:

```{r}
is_set_won(5, 4)  # FALSE — nog niet op 6
is_set_won(6, 5)  # FALSE — moet nog 7-5 of tiebreak worden
is_set_won(6, 6)  # FALSE — tiebreak moet nog gespeeld worden
```

---

## `make_training_groups()` — Spelers in groepjes verdelen

Voor een training wil je spelers eerlijk verdelen. Zonder niveaus worden
spelers willekeurig ingedeeld:

```{r}
spelers <- c("Jan", "Piet", "Kees", "Greetje", "Joke", "Herma")

make_training_groups(spelers, group_size = 3, seed = 42)
```

Als je de niveaus van de spelers weet, gebruik dan het `levels` argument.
De functie gebruikt een snake-draft: de sterkste speler gaat naar groep 1,
de op-één-na-sterkste naar groep 2, enzovoort. Zo krijgt elke groep een
eerlijke mix.

```{r}
niveaus <- c(9, 4, 8, 5, 7, 6)  # hetzelfde als de volgorde van 'spelers'

make_training_groups(spelers, group_size = 3, levels = niveaus)
```

---

## `generate_round_robin()` — Iedereen tegen iedereen

Bij een pouletoernooi speelt iedereen één keer tegen iedereen. `generate_round_robin()`
maakt een compleet schema via de circle method. Het resultaat is een data frame
met kolommen `round`, `match`, `player_1`, `player_2` en `bye`.

```{r}
generate_round_robin(c("Jan", "Piet", "Kees", "Greetje"), seed = 1)
```

Bij een oneven aantal spelers wordt automatisch een bye toegevoegd:

```{r}
generate_round_robin(c("Jan", "Piet", "Kees"), shuffle = FALSE)
```

---

## Functies combineren: van aanmelding tot speelschema

Hieronder een volledig voorbeeld waarbij alle vier de functies samenwerken.
Stel: je organiseert een trainingsavond met 6 spelers. Je verdeelt ze eerst in
groepen op basis van niveau, en genereert daarna per groep een round-robin
schema.

```{r}
spelers <- c("Jan", "Piet", "Kees", "Greetje", "Joke", "Herma")
niveaus <- c(9, 4, 8, 5, 7, 6)

# Stap 1: verdeel in groepen van 3
groepen <- make_training_groups(spelers, group_size = 3, levels = niveaus)
groepen

# Stap 2: maak per groep een speelschema
schema_groep1 <- generate_round_robin(groepen[["Group 1"]], seed = 1)
schema_groep2 <- generate_round_robin(groepen[["Group 2"]], seed = 1)

cat("=== Schema Groep 1 ===\n")
print(schema_groep1)

cat("\n=== Schema Groep 2 ===\n")
print(schema_groep2)
```

Tijdens de wedstrijden kun je `call_score()` gebruiken voor de puntstand en
`is_set_won()` om bij te houden wanneer een set afgelopen is:

```{r}
# Halverwege een game: 40-15
call_score(3, 1)

# Is de set klaar bij stand 6-3?
is_set_won(6, 3)
```
